【裁判字號】    90,易,295
【裁判日期】    900322
【裁判案由】    傷害等
【裁判全文】
臺灣高雄地方法院刑事判決                            九十年度易字第二九五號
    公  訴  人  臺灣高雄地方法院檢察署檢察官
    被      告  丙○○
右列被告因傷害等案件，經檢察官提起公訴（八十九年度偵字第二六九六六號），本
院判決如左︰
    主  文
丙○○傷害人之身體，處有期徒刑月，如易科罰金，以佰元折算壹日。
    事  實
一、丙○○於民國八十九年十一月二十八日下午四時三十五分許，在高雄市左營區自
    助新村一六九號其住處客廳內，因與前來協商解決會款糾紛之乙○○、甲○○協
    調不成發生爭執，一時氣憤，竟基於恐嚇及傷害之犯意，自住處廚房取出五公斤
    裝瓦斯桶一只，將開關打開，漏逸瓦斯（即煤氣）朝乙○○、甲○○之頭、臉部
    噴灑，並於噴灑瓦斯之際同時出言恫稱：要死大家一起死等語，使周、呂二人心
    生畏懼，致生危害於安全及公共危險。乙○○、甲○○二人並因之受有頭暈、咽
    喉不適、咳嗽、腹痛，疑有毒氣體一氧化碳中毒之傷害。
二、案經乙○○、甲○○訴由高雄市政府警察局左營分局報請臺灣高雄地方法院檢察
    署檢察官偵查起訴。
    理  由
一、訊據被告丙○○固供承有於右揭時、地漏逸煤氣與出言稱要死大家一起死等事實
    ，然矢口否認有何恐嚇及傷害犯行，辯稱：因被逼債心急，一時氣憤想不開就放
    漏瓦斯幾秒鐘而已，沒有對著人噴；有說要死大家一起死之類的話，但並非要恐
    嚇或傷害告訴人云云。惟查：右揭被告持瓦斯桶，漏逸煤氣朝告訴人二人頭、臉
    部噴灑並出言恐嚇之事實，迭據告訴人乙○○、甲○○指訴綦詳，核與被告供陳
    情節大致相符，告訴人因之受有前開傷害，則有高雄市立婦幼綜合醫院診斷證明
    書二份在卷可稽。參以告訴人既已產生一氧化碳中毒現象，顯見該漏逸瓦斯氣體
    之數量非微，而一氧化碳係有毒氣體，經人體吸入一定數量會導致中毒現象並造
    成傷害，且瓦斯一經外溢，遇火花極易爆炸而釀成災禍，足致公共危險等情，均
    係吾人日常生活經驗所周知之事，被告自無諉言不知之理。本件事證明確，被告
    上開所辯，無非卸責之詞，不足採信，其犯行均堪認定。
二、核被告前開漏逸煤氣致他人受傷並同時出言恐嚇之所為，係犯刑法第二百七十七
    條第一項之傷害罪、第一百七十七條第一項之漏逸氣體致生公共危險罪及第三百
    零五條之恐嚇罪。其以一行為觸犯上開三罪名，係屬想像競合犯，應依刑法第五
    十五條前段之規定，從較重之傷害罪論處。爰審酌被告犯罪後坦承部分犯行，態
    度良好，甚具悔意，告訴人受傷情形尚非嚴重等一切情狀，量處如主文所示之刑
    ，並諭知易科罰金之折算標準。
據上論斷，應依刑事訴訟法第二百九十九條第一項前段，刑法第二百七十七條第一項
、第一百七十七條第一項、第三百零五條、第五十五條、第四十一條第一項，罰金罰
鍰提高標準條例第一條前段、第二條，判決如主文。
本案經檢察官林在培到庭執行職務。
中      華      民      國    九十    年      三      月    二十二      日
                                    臺灣高雄地方法院刑事第六庭
                                        審判長法  官    趙家光
                                              法  官    洪榮家
                                              法  官    林韋岑
右正本證明與原本無異。
如不服本判決，應於判決送達後十日內，向本院提出上訴狀。
                                              書記官    董明惠
中      華      民      國    九十    年      三      月    二十二      日
附錄本判決論罪之法條全文：
（刑法第二百七十七條條第一項）
傷害人之身體或健康者，處三年以下有期徒刑、拘役或一千元以罰金。


司法院資訊處製作；財團法人民間司法改革基金會備份。
